臺灣基隆地方法院基隆簡易庭小額民事判決
111年度基小字第110號
原      告  國泰世華商業銀行股份有限公司

法定代理人  郭明鑑  
訴訟代理人  游豐維  
被      告  劉羿孝(即劉清榮之繼承人)




            劉盈汝(即劉清榮之繼承人)



上列當事人間請求清償債務事件，本院於民國111年2月24日言詞
辯論終結，判決如下：
    主  文
被告應於繼承被繼承人劉清榮所得遺產範圍內，連帶給付原告新
臺幣柒萬壹仟零貳拾參元，及自民國一百零八年一月十七日起至
民國一百一十年七月十九日止，按週年利率百分之十九點八八○
計算之利息，及自民國一百一十年七月二十日至清償日止，按週
年利率百分之十六計算之利息。暨自民國一百零八年二月十八日
起至清償日止，其逾期在六個月以內部分，按前述利率百分之十
，逾期超過六個月至九個月以內部分，按前述利率之百分之二十
計算之違約金。
訴訟費用新臺幣壹仟元由被告於繼承被繼承人劉清榮遺產範圍內
連帶負擔。
本判決得假執行。
    理由要領
一、本件除被告辯稱其未繼承被繼承人劉清榮之任何遺產外，並
    無爭執之事項，依同法第436條之18第1項之規定，僅記載主
    文及理由要領，先予敘明。
二、按遺產繼承人，除配偶外，依左列順序定之：㈠直系血親卑
    親屬。㈡父母。㈢兄弟姊妹。㈣祖父母；繼承人自繼承開始
    時，除本法另有規定外，承受被繼承人財產上之一切權利、
    義務。但權利、義務專屬於被繼承人本身者，不在此限；繼
    承人對於被繼承人之債務，以因繼承所得遺產為限，負清償
    責任；繼承人對於被繼承人之債務，以因繼承所得遺產為限
    ，負連帶清償責任，民法第1138條、第1148條及第1153條第
    1項分別定有明文。查債務人劉清榮前向原告借款，尚積欠
    如主文所示之本金、利息及違約金未清償，惟其已於108年1
    月17日死亡，被告為其子女，為法定第一順位繼承人，但未
    聲明拋棄繼承，揆諸上開規定，被告應自被繼承人劉清榮死
    亡時起承受劉清榮財產上之一切權利、義務。被告辯稱其未
    繼承劉清榮任何遺產云云，然被繼承人劉清榮是否確有遺產
    或其遺產價值若干，僅係原告將來請求強制執行之標的或範
    圍問題，不影響原告對被告權利之存否，無礙其本件之請求
    ，故被告所辯，尚非可採。從而，原告本於消費借貸及繼承
    之法律關係，請求被告於繼承被繼承人劉清榮之遺產範圍內
    連帶給付如主文第一項所示之本金及利息，為有理由，應予
    准許。
三、本件係就民事訴訟法第436條之8第1項適用小額程序所為
    被告敗訴之判決，依同法第436 條之20規定，應依職權宣告
    假執行，並依職權確定訴訟費用額（即第一審裁判費）為新
    臺幣1,000 元，應由被告於繼承被繼承人劉清榮之遺產範圍
    內連帶負擔。
中　　華　　民　　國　　111 　年　　2 　　月　　25　　日
　　              基隆簡易庭法　官　周裕暐
以上正本係照原本作成。
對於本件判決如有不服，應於收受送達後20日內向本院提出上訴
書狀，上訴於本院合議庭，並按他造當事人之人數附具繕本。
如委任律師提起上訴者，應一併繳納上訴審裁判費。
當事人之上訴，非以判決違背法令為理由不得為之，上訴狀應記
載上訴理由，表明下列各款事項：
(一)原判決所違背之法令及其具體內容。
(二)依訴訟資料可認為原判決有違背法令之具體事實。
中　　華　　民　　國　　111 　年　　2 　　月　　25　　日
                            書記官　謝佳妮